【裁判字號】    98,審國貿,20
【裁判日期】    981231
【裁判案由】    請求貨款
【裁判全文】
臺灣臺北地方法院民事判決            98年度審國貿字第20號
原      告  丙○○○(蘇州)有限公司
法定代理人  甲○○
訴訟代理人  吳小燕律師
            蔡欽源律師
複代理人    鄭秀惠律師
被      告  銓祐科技股份有限公司
法定代理人  乙○○
訴訟代理人  丁○○
上列當事人間請求給付貨款事件，本院於民國98年12月30日言詞
辯論終結，判決如下：
    主  文
被告應給付原告美金肆拾萬壹仟伍佰陸拾玖點伍元，及自民國九
十八年十二月十九日起至清償日止，按年息百分之五計算之利息
。
訴訟費用新臺幣壹拾貳萬柒仟肆佰伍拾陸元由被告負擔。
本判決於原告以新臺幣肆佰參拾柒萬元供擔保後，得假執行。
    事實及理由
一按解散之公司除因合併、分割或破產而解散外，應行清算；解
  散之公司，於清算範圍內，視為尚未解散；公司之清算人，在
  執行職務範圍內，為公司負責人；股份有限公司之清算，以董
  事為清算人；但本法或章程另有規定或股東會另選清算人時，
  不在此限，公司法第24條、第25條、第8條第2項、第322 條第
  1項分別定有明文。查被告業於民國98年6月29日股東常會時決
  議解散，解散基準日為同年7月31日；且嗣於同年9月29日股東
  臨時會決議選任乙○○為清算人等情，有各該股東會會議記錄
  在卷足憑，是應以乙○○為被告之清算人，對外代表公司，故
  而列乙○○為被告之法定代理人，進行本件訴訟，合先敘明。
二原告起訴主張：
  (一)被告於民國97年2、3月間向伊購買背光模組（Backlight
    Module）數批，價金計美金555,781.5 元，約定於貨到60日
    內付款，伊已依約交訖貨物，被告卻尚有價金美金401,569.
    5 元未付，爰依兩造間之買賣契約，提起本件訴訟等語。
  (二)聲明為：
    1.被告應給付原告美金401,569.5 元，及自起訴狀繕本送達
      翌日起至清償日止，按年息百分之5 計算之利息。
    2.願供擔保請准宣告假執行。
三被告則抗辯：依帳冊所載，伊確實積欠原告主張之貨款未付等
  語。
四得心證之理由：
  (一)按未經認許其成立之外國法人，雖不能認其為法人，然仍不
    失為非法人之團體，苟該非法人團體設有代表人或管理人者
    ，依民事訴訟法第40條第3 項規定，自有當事人能力。至其
    在臺灣是否設有事務所或營業所則非所問（最高法院50年台
    上字第1898號判例參照）。查原告為未經認許之大陸地區法
    人，設有代表人，依前引判例意旨，其仍有當事人能力，是
    其提起本件訴訟，於法並無不合。
  (二)次按民事法律關係之行為地或事實發生地跨連臺灣地區與大
    陸地區者，以臺灣地區為行為地或事實發生地；債之契約依
    訂約地之規定。但當事人另有約定者，從其約定，臺灣地區
    與大陸地區人民關係條例第45條、第48條第1 項分別定有明
    文。原告主張針對系爭買賣契約，被告係在台灣地區向其為
    要約，由其在大陸地區為承諾等情，為被告所不爭，應可信
    實，則依前開規定，應以臺灣地區為訂約地，系爭買賣契約
    之準據法，亦應為臺灣之法律。
  (三)原告主張被告於97年2、3月間向其買受貨物，業已受領，然
    尚有價金美金401,569.5 元未償等事實，業據其提出與陳述
    相符之採購單為證（見本院卷第26-31 頁），且為被告所是
    認，堪認為真。按買受人對於出賣人，有交付約定價金及受
    領標的物之義務；遲延之債務，以支付金錢為標的者，債權
    人得請求依法定利率計算之遲延利息，民法第367條、第233
    條第1 項分別定有明文。被告於兩造締約後未依約給付買賣
    價金，如前述，準此，原告依據兩造間之買賣契約，訴請被
    告給付美金401,569.5 元，並加計自起訴狀繕本送達翌日即
    98年12月19日起至清償日止，按年息百分之5 計算之法定遲
    延利息，為有理由，應予准許。又原告陳明願供擔保，聲請
    宣告假執行，核無不合，爰酌定相當擔保金額，予以宣告之
    。
五訴訟費用負擔之依據：民事訴訟法第78條。
中    華    民    國    98    年    12    月    31    日
                  民事第六庭    法  官  陳婷玉
以上正本係照原本作成
如對本判決上訴，須於判決送達後20日內向本院提出上訴狀
中    華    民    國    98    年    12    月    31    日
                                書記官  吳鸝稻

司法院資訊處製作；財團法人民間司法改革基金會備份。
